臺灣臺東地方法院刑事判決
111年度易字第163號
公  訴  人  臺灣臺東地方檢察署檢察官
被      告  朱建春


上列被告因竊盜案件，經檢察官提起公訴（111年度偵字第2591
號），被告於準備程序中就被訴事實為有罪之陳述，經告以簡式
審判之旨，並聽取意見後，經本院裁定行簡式審判程序，判決如
下：
    主  文
朱建春犯竊盜罪，處有期徒刑伍月，如易科罰金，以新台幣壹仟
元折算壹日。未扣案之犯罪所得樟樹樹頭及不詳樹種之奇木樹頭
各壹個，均沒收，於全部或一部不能沒收或不宜執行沒收時，追
徵其價額。
    事  實
一、朱建春意圖為自己不法之所有，基於竊盜之犯意，於民國11
    1年3月13日13時51分許，駕駛其所有之車牌號碼000-0000號
    自用小客貨車，至陳秋郎所管理位於臺東縣○○鄉○○村○○路00
    ○0號無人居住之倉庫，徒手竊取陳秋郎所有放置在上開倉庫
    內之樟樹樹頭1個及不詳樹種之奇木樹頭（長、寬及高約為1
    20公分×120公分×130公分）1個，並將上開樹頭2個均搬運至
    上開車輛內。其得手後即駕車離去。嗣陳秋郎發覺上開樹頭
    2個遭竊，即調閱該處之監視器錄影畫面報警處理而循線查
    獲。
二、案經陳秋郎訴由臺東縣警察局臺東分局報告臺灣臺東地方檢
    察署檢察官偵查起訴。
    理  由
壹、證據能力部分：
　　按除簡式審判程序、簡易程序及刑事訴訟法第376條第1款、
    第2款所列之罪之案件外，第一審應行合議審判，刑事訴訟
    法第284條之1定有明文。又按除被告所犯為死刑、無期徒刑
    、最輕本刑為3年以上有期徒刑之罪或高等法院管轄第一審
    案件者外，於第273條第1項程序進行中，被告先就被訴事實
    為有罪之陳述時，審判長得告知被告簡式審判程序之旨，並
    聽取當事人、代理人、辯護人及輔佐人之意見後，裁定進行
    簡式審判程序，刑事訴訟法第273條之1第1項亦定有明文。
    本件被告係涉死刑、無期徒刑、最輕本刑為3年以上有期徒
    刑之罪或高等法院管轄第一審案件以外之罪，並於本院行準
    備程序時就被訴事實為有罪之陳述，而經本院依前揭規定，
    裁定改依簡式審判程序進行審理，是本件之證據調查，依刑
    事訴訟法第273條之2規定，不受同法第159條第1項、第161
    條之2、第161條之3、第163條之1及第164條至第170條規定
    之限制，均先予敘明。
貳、認定犯罪事實所憑之證據及理由：
一、上開犯罪事實，業據被告於警詢、偵查、準備程序及審理中
    坦承不諱，核與告訴人陳秋郎於警詢中陳述之情節相符（見
    偵卷第19-20、23-24頁），復有車輛詳細資料報表、臺東縣
    警察局臺東分局溫泉派出所受處(理)案件證明單、刑案現場
    測繪圖1紙及刑案現場照片暨監視錄影畫面翻拍照片共11張
    等在卷可憑（見偵卷第25、71、73-77、79、89頁），足證
    被告之自白與事實相符，其犯行堪以認定。
二、核被告意圖為自己不法之所有，而竊取他人之財物，所為係
    犯刑法第 320 條第 1 項竊盜罪。起訴意旨認為被告係犯刑
    法第321條第1項第1款之加重竊盜罪，尚有未洽，然該等事
    實業於起訴書內載明，且其基本社會事實同一，復經臺灣臺
    東地方檢察署以111年10月12日函文（見本院卷第53頁）及
    檢察官當庭更正所犯法條（見本院卷第60、64頁），並經本
    院當庭告知前開罪名，以俾當事人行使辯論權，本院自得加
    以審究，並依前開更正法條逕予論罪科刑。
三、爰審酌被告有相當社會生活經驗，且正值壯年，非無謀生能
    力，竟不思以正當途徑賺取所需，恣意竊取他人財物，顯乏
    尊重他人財產權之思維，價值觀念偏差，應予導正；復考量
    被告竊得之財物迄今尚未歸還，亦未賠償被害人之損害及告
    訴人在本院表示之意見（見本院卷第68頁）誠有可議；惟念
    被告犯後始終坦承犯行，態度尚可，並考量被告竊得之財物
    價值及被告自陳之智識程度、家庭經濟狀況及品行等刑法第
    57條所列之一切情狀，量處如主文所示之刑，並諭知易科罰
    金之折算標準，以資懲儆。
四、被告竊得如樟樹樹頭1個及不詳樹種之奇木樹頭（長、寬及
    高約為120公分×120公分×130公分）1個（詳如偵卷第77頁告
    訴人提供之奇木照片），核屬被告之犯罪所得，且未扣案，
    被告事後亦未賠償予被害人，應依刑法第38條之1第1項前段
    、第3項之規定宣告沒收，於全部或一部不能沒收或不宜執
    行沒收時，追徵其價額。
據上論斷，應依刑事訴訟法第273 條之1 第1 項、第299 條第1
項前段（依判決精簡原則，僅記載程序法），判決如主文。
本案經檢察官邱亦麟提起公訴，檢察官陳金鴻到庭執行職務。
中　　華　　民　　國　　111 　年　　11　　月　　23　　日
               刑事第三庭  法  官  邱奕智
以上正本證明與原本無異。
如不服本判決應於收受送達後20日內向本院提出上訴書狀，並應
敘述具體理由；其未敘述上訴理由者，應於上訴期間屆滿後20日
內向本院補提理由書（均須按他造當事人之人數附繕本）。「切
勿逕送上級法院」。告訴人或被害人對於本判決如有不服，請書
具不服之理由狀，請求檢察官上訴者，其上訴期間之計算係以檢
察官收受判決正本之日期為準。　　　　　　　　
                           書記官  陳美鄉
中　　華　　民　　國　　111 　年　　11　　月　　24　　日
論罪科刑法條：刑法第320條第1項
中華民國刑法第320條
意圖為自己或第三人不法之所有，而竊取他人之動產者，為竊盜
罪，處5年以下有期徒刑、拘役或50萬元以下罰金。
意圖為自己或第三人不法之利益，而竊佔他人之不動產者，依前
項之規定處斷。
前二項之未遂犯罰之。